【裁判字號】    98,消債更,120
【裁判日期】    980611
【裁判案由】    聲請更生程序
【裁判全文】
臺灣彰化地方法院民事裁定  98年度消債更字第120號
聲  請  人
即 債務 人  乙○○
                      號
代  理  人  甲○○律師
上列當事人因消費者債務清理事件聲請更生，本院裁定如下：
    主  文
聲請駁回。
聲請費用由聲請人負擔。
    理  由
一、按更生之聲請有下列情形之一者，應駁回之：一、債務人曾
    依本條例或破產法之規定而受刑之宣告；二、債務人曾經法
    院認可和解、更生或調協，因可歸責於己之事由，致未履行
    其條件；三、債務人經法院通知，無正當理由而不到場，或
    到場而不為真實之陳述，或拒絕提出關係文件或為財產變動
    狀況之報告，消費者債務清理條例第46條定有明文。又聲請
    更生或清算不合程式或不備其他要件者，法院應以裁定駁回
    之，但其情形可以補正者，法院應定期間先命補正，復為同
    條例第8條所明定。
二、查債務人向本院聲請更生，雖主張：前於民國95年參加債務
    協商，之後並依約按月支付新台幣（下同）12,235元，後因
    每月所需繳交之期款顯將接近債務人每月之收入，而無法繼
    續正常依約繳款而毀諾，且其無擔保或無優先權之債務總額
    未逾1, 200萬元，復未經法院裁定開始清算程式或宣告破產
    云云。惟查：債務人聲請本件更生，前經本院於98年3月11
    日通知請於送達翌日起10日內補正：(一)陳報喬雅髮型工作
    室於5年內之每月營業額、實際營業月數等營業活動資料；(
    二)陳報於98年有效成立之租約影本；(三)陳報喬雅髮型工
    作室之營利事業統一編號；(四)提出聲請人配偶及所有子女
    之最新戶籍謄本；(五)陳報最近3個月收入之情形，並提出
    證明文件；(六)陳報生活必要支出清單，並提出相關單據；
    (七)提出非金融機構債權人清單；(八)陳報聲請前2年內所
    為有償行為、無償行為、提供擔保、清償債務或其他有害及
    債權人權利之行為；（九）陳報所有股票之股數、金額及所
    交易之證券商名稱、地址及電話；（十）陳報最近3年所有
    從事國內外股票、期貨、基金或其他金融商品之投資交易明
    細及證明文件；（十一）提出以聲請人為要保人之所有非強
    制性保險保單及證明文件；（十二）提出95年至97年迄今於
    所有金融機構開戶之存褶封面既完整內頁影本等事項，逾期
    未補正即駁回更生之聲請，該通知已於98年3月13日合法送
    達，有該通知與送達證書在卷足稽，惟迄未補正。是本件債
    務人聲請更生，顯有消費者債務清理條例第46條第3款所定
    情形，揆諸首開說明，自應駁回其更生之聲請，爰裁定如主
    文。
中    華    民    國    98    年    6     月    11    日
                    民事第一庭    法      官  羅培昌
以上正本係照原本作成
如對本裁定抗告，須於裁定送達後10日內向本院提出抗告狀。
中    華    民    國    98    年    6     月    11    日
                            書記官  吳金良


司法院資訊處製作；財團法人民間司法改革基金會備份。
